臺灣臺中地方法院臺中簡易庭小額民事判決
110年度中小字第4174號
原      告  第一產物保險股份有限公司

法定代理人  李正漢  
訴訟代理人  張明堂  
被      告  洪永忠  
上列當事人間請求損害賠償事件，本院於民國110年12月8 日言
詞辯論終結，判決如下︰
    主　　　文
被告應給付原告新臺幣柒仟壹佰貳拾元，及自民國一一○年四月
二十九日起至清償日止，按週年利率百分之五計算之利息。
訴訟費用新臺幣壹仟元由被告負擔。
本判決得假執行。
    事實及理由
壹、兩造爭執要旨：　　　　
  一、原告主張：：被告於民國108 年10月23日8 時33分許，駕
      駛車牌號碼000-0000號自用小客車，在臺中市○區○○里○○
      路○段000 號前，因未注意車前狀況，碰撞原告所承保、
      訴外人陳潔玫所駕駛，且為其所有之車牌號碼0000-00 號
      自用小客車（下稱系爭車輛），致系爭車輛受損，修復費
      用共計新臺幣（下同）7,120 元（含鈑金拆裝2,512 元、
      烤漆費用4,608 元），而系爭車輛受損部分業由原告依保
      險契約予以理賠。為此，爰依保險法第53條之規定及侵權
      行為之法律關係，請求被告賠償修復費用7,120 元，並聲
      明：被告應給付原告7,120 元，及自起訴狀繕本送達翌日
      起至清償日止，按週年利率5%計算之利息。
  二、被告抗辯：系爭車輛原在依車輛前方停等紅燈，本件車禍
      發生時，前方號誌已經轉為綠燈，伊即開始移動車輛，但
      是系爭車輛沒有移動，伊發現後立即踩煞車，依車輛雖然
      有碰到系爭車輛後方，但應該沒有碰撞力道，且系爭車輛
      後保險桿是塑膠製，不需鈑金，原告請求之鈑金費用也過
      高等語。並聲明：原告之訴駁回。
貳、得心證之理由：
  一、原告主張被告於108 年10月23日8 時33分許，駕駛車牌號
      碼000-0000號自用小客車，在臺中市○區○○里○○路○段000 
      號前，因未注意車前狀況，碰撞原告所承保、訴外人陳潔
      玫所駕駛，且為其所有之系爭車輛，致系爭車輛後保險桿
      受損等情，業據其提出汽車保險計算書、電子發票證明聯
      、道路交通事故當事人登記聯單、初步分析研判表【記載
      被告有未注意車前狀態之肇事原因、陳潔玫尚未發現肇事
      因素】、現場圖、行車執照、估價單、車損照片為證，並
      經本院向臺中市警察局第一分局調取本件交通事故之道路
      交通事故現場圖、調查報告表、補充資料表、初步分析研
      判表、現場及車損照片核閱無誤，堪信原告所陳上情為真
      正，本院即採為判決之基礎。
  二、被告雖否系爭車輛之後保險桿因其碰撞而受損云云。惟系
      爭車輛後方保險桿於本件車禍發生後確有出現擦損之情形
      ，此與系爭車輛係遭被告從後碰撞之位置互為一致，有車
      損照片及臺中市政府警察局交通事故補充資料表附卷可稽
      （見本院卷第51頁以下），被告復未能舉證證明系爭車輛
      有何其他外力因素足以導致後保桿出現擦損之情形，自可
      合理推論系爭車輛後保桿之擦損係遭被告從後碰撞所致。
      是被告空言辯稱系爭車輛未因其追撞而受有損害云云，委
      無可採。
  三、按汽車、機車或其他非依軌道行駛之動力車輛，在使用中
      加損害於他人者，駕駛人應賠償因此所受之損害；因故意
      或過失，不法侵害他人之權利者，負損害賠償責任，民法
      第191 條之2 前段、第184 條第1 項前段分別定有明文。
      次按汽車行駛時，駕駛人應注意車前狀況及兩車並行之間
      隔，並隨時採取必要之安全措施，道路交通安全規則第94
      條第3 項亦有明定。本件車禍既因被告駕駛車輛行經肇事
      路段時，自後碰撞前方之系爭車輛所致，被告駕駛車輛顯
      有未注意車前狀況及保持隨時可以煞停之距離，以預防危
      險發生之過失，被告對本件車禍之發生自應負完全之過失
      責任，且其過失行為與系爭車輛受損間有相當因果關係，
      依上開規定，被告自應對系爭車輛之車主因此所受之損害
      負侵權行為損害賠償之責。
  四、再按被保險人因保險人應負保險責任之損失發生，而對於
      第三人有損失賠償請求權者，保險人得於給付賠償金額後
      ，代位行使被保險人對於第三人之請求權，保險法第53條
      第1 項前段定有明文。本件被告不法過失侵害原告所承保
      之系爭車輛，既經原告依保險契約理賠修車費用予系爭車
      輛之車主陳潔玫，原告自得代位陳潔玫請求被告負賠償責
      任。又按負損害賠償責任者，除法律另有規定或契約另有
      訂定外，應回復他方損害發生前之原狀。因回復原狀而應
      給付金錢者，自損害發生時起，加給利息。第1項情形，
      債權人得請求支付回復原狀所必要之費用，以代回復原狀
      ，民法第213 條規定甚明。查系爭車輛之修復費用共7,12
      0 元，其中鈑金拆裝費用2,512 元、烤漆費用4,608 元（
      工資、烤漆不生折舊問題），有估價單及電子發票證明聯
      在卷可憑，則原告依上開規定，請求被告賠償系爭車輛之
      修復費用7,120 元，洵屬有據。被告雖辯稱系爭車輛後保
      險桿是塑膠製，不需鈑金，且原告請求之鈑金費用也過高
      云云。然本院審酌上開估價單係由系爭車輛之原廠即高達
      汽車股份有限公司南台中服務廠實際勘查系爭車輛受損情
      形後所出具，其上所詳載之維修內容亦與系爭車輛遭碰撞
      之位置一致，自屬可信，原告此部分所辯，尚無可採。
  五、末按給付無確定期限者，債務人於債權人得請求給付時，
      經其催告而未為給付，自受催告時起，負遲延責任。其經
      債權人起訴而送達訴狀，或依督促程序送達支付命令，或
      為其他相類之行為者，與催告有同一之效力；又遲延之債
      務，以支付金錢為標的者，債權人得請求依法定利率計算
      之遲延利息。但約定利率較高者，仍從其約定利率；應付
      利息之債務，其利率未經約定，亦無法律可據者，週年利
      率為百分之五，民法第229 條第2 項、第233 條第1 項及
      第203 條分別定有明文。本件原告對被告之侵權行為損害
      賠償債權，核屬無確定期限之給付，既經原告提起本件訴
      訟，且起訴狀繕本業於110 年4 月28日送達被告（見本院
      卷第65頁送達證書），被告迄未給付，自應負遲延責任。
      準此，原告請求被告給付自起訴狀繕本送達翌日即110年4
      月29日起，按週年利率5%計算之遲延利息，亦屬有據。
  六、綜上所述，原告依保險法第53條之規定及侵權行為之法律
      關係，請求被告給付7,120 元，及自110 年4 月29日起至
      清償日止，按週年利率5%計算之利息，為有理由，應予准
      許。
  七、本件係依小額訴訟程序所為被告敗訴之判決，依民事訴訟
      法第436 條之20規定，應依職權宣告假執行。
  八、本件事證已臻明確，兩造其餘攻擊防禦方法及舉證，核於
      判決結果不生影響，爰不一一論斷，附此敘明。
  九、依民事訴訟法第436 條之19第1 項、第78條規定，本件訴
      訟費用額確定為1,000 元（即原告繳納之第一審裁判費1,
      000 元），應由敗訴之被告負擔。
中　　華　　民　　國　　110 　年　　12　　月　　24　　日
                  臺中簡易庭    法  官  林筱涵
以上為正本係照原本作成。
如不服本判決，應於送達後二十日內，以判決違背法令為理由，
向本院提出上訴狀並表明上訴理由（上訴理由應表明一、原判決
所違背之法令及其具體內容；二、依訴訟資料可認為原判決有違
背法令之具體事實），如於本判決宣示後送達前提起上訴者，應
於判決送達後廿日內補提上訴理由書（須附繕本）。
中　　華　　民　　國　　110 　年　　12　　月　　24　　日
                                書記官  張峻偉